臺灣桃園地方法院刑事判決　　　　　　　　 96年度訴字第1號
公　訴　人　台灣桃園地方法院檢察署檢察官
被　　　告　甲○○
　　　　　　　　　　（
選任辯護人　陳傳中律師
上列被告因強盜等案件，經檢察官提起公訴（95年度偵字第2095
0 、22804 、24140 號），本院判決如下：
    主  文
甲○○共同竊盜，累犯，處有期徒刑玖月，減為有期徒刑肆月又
拾伍日。又共同竊盜，累犯，處有期徒刑拾月，減為有期徒刑伍
月。又共同竊盜，累犯，處有期徒刑捌月，減為有期徒刑肆月。
又竊盜，累犯，處有期徒刑參月，減為有期徒刑壹月又拾伍日。
又攜帶兇器竊盜，累犯，處有期徒刑捌月，減為有期徒刑肆月，
扣案之一字起子壹支沒收。又竊盜，累犯，處有期徒刑捌月，減
為有期徒刑肆月。又攜帶兇器竊盜，處有期徒刑捌月，減為有期
徒刑肆月，扣案之螺絲起子壹支、六角扳手貳支及手套壹雙均沒
收。應執行有期徒刑貳年參月，並於刑之執行前，令入勞動場所
，強制工作參年，扣案之一字起子壹支、螺絲起子壹支、六角扳
手貳支、手套壹雙均沒收。
其餘被訴二次竊盜部分無罪。
    事  實
一、甲○○前因犯毒品危害防制條例案件、贓物案件，先後經本
    院判處有期徒刑6 月、3 月確定，經定應執行刑為有期徒刑
    8 月，於95年1 月1 日縮刑期滿執行完畢（構成累犯）。詎
    仍不知悔改，先後為下列竊行：
  (一)於95年9 月5 日中午12時20分許，甲○○與真實姓名、年籍
    不詳之成年男子共同基於意圖為自己不法所有之竊盜犯意聯
    絡，駕駛甲○○所有車號L5-6192 號自小客車（紅色、三陽
    ），同至桃園縣桃園市○○○街201 號「府學林補習班」，
    先由該不詳男子進入該補習班內，佯稱家長欲參觀教室狀況
    以藉此支開現場補習班人員、轉移注意，不知情之補習班負
    責人戊○○（原名叢于晴）乃託請另一名補習班老師帶領該
    不詳男子進入二樓參觀，戊○○則留於一樓櫃臺處看顧，嗣
    戊○○行至廁所沖洗抹布，守株於門外之甲○○乃趁隙進入
    櫃臺內，竊取戊○○置於抽屜內之皮包，得手後欲離開櫃臺
    時，適為走出廁所之戊○○發現，戊○○乃伸手拉住其皮包
    欲將之取回，甲○○最初亦未放手，雙方發生數秒之拉扯後
    ，甲○○即將皮包丟棄於地奪門逃逸，嗣甲○○迅即駕駛上
    開自小客車逃逸，為追出門外之戊○○記下車號，而佯稱家
    長之不詳男子隨即藉故慌張離去往同一方向逃逸無蹤。經戊○○報案後，員警依其所紀錄之車牌號碼循線查獲甲○○，
    於95年9 月12日通知甲○○到案製作筆錄，經移送台灣桃園
    地方法院檢察署檢察官訊問後飭回。
  (二)甲○○於上開案發遭檢察官飭回後，仍未警惕，竟再為下列
    竊行：
  1.於95年10月11日中午12時許，甲○○復又以同一手法，與某
    真實姓名年籍不詳之成年男子基於共同竊盜犯意聯絡，駕駛
    甲○○所有上開紅色自小客車，其上懸掛來源不明、已遭註
    銷之車牌LR-8506 （原所有人為邱鍾美，此部分未據起訴）
    ，同至桃園縣龜山鄉○○路3 巷21號某安親班，由該不詳男
    子先進入安親班內向負責人丁○○佯稱家長欲參觀安親班環
    境，甲○○則趁丁○○帶領該不詳男子參觀安親班環境時，
    進入辦公室內，將丁○○所有之皮包（內有現金約新臺幣（
    下同）5 萬元、車輛鑰匙及遙控器、住處鑰匙）竊得後，駕
    駛上開車輛至門口接應該不詳男子，待該不詳男子步出安親
    班後，隨即搭乘上開車輛逃逸，丁○○乃追出記下上開車輛
    車號、顏色。
  2.甲○○與該不詳男子竊得丁○○皮包逃逸後，約末十幾分鐘
    後，甲○○及該不詳男子又駕駛該車輛至該安親班門旁丁○○停放其使用之車號2103-KQ 號自小客車（登記所有人為王
    諳佩）處，由甲○○下車持甫竊得之2103-KQ 號自小客車遙
    控器及鑰匙竊取該自小客車，得手後隨即駕駛該車逃逸。
  3.甲○○竊得車號2103-KQ 號自小客車後，為逃避查緝、方便
    使用，乃又另於95年10月18日晚間某時，至桃園縣中壢市中
    福停車場內，徒手竊取車牌號碼HT-6376 號之自小客車車牌
    2 面（所有人為王蕙婷、使用人為辛○○），得手後將該車
    牌懸掛於上開竊得車號2103-KQ 號自小客車上使用。
  4.甲○○旋駕駛上開懸掛HT-6376 號車牌、車體為2103-KQ 號
    之自小客車，於95年10月19日21時許，至桃園縣桃園市○○
    路與益壽二街口，以其所有、客觀上足供兇器使用之一字起
    子一支，破壞庚○○所有之車牌號碼0406-JT 號自小客車右
    前門鎖（毀損部分未據告訴），竊取庚○○置放該車內之工
    具箱2 個（價值約7000元）、電線1 捲（價值約1500元）及
    現金80元，得手後置於上述駕駛之車輛後行李箱，嗣於同日
    23時，甲○○駕駛該車行經桃園縣桃園市○○路與益壽二街
    口時為警攔檢查獲，並扣得上開一字起子一支，案經移送台
    灣桃園地方法院檢察署檢察官訊問後以三萬元交保釋放。
  (三)甲○○於交保釋放後，仍賊性不改，又為下列行為：
  1.於95年11月15日17時許，行經桃園縣中壢市○○街27號全國
    保齡球館之停車場之際，見車號W2-4615 號自小客車（其上
    懸掛前已於95年11月12日17時許至95年11月15日17時許間某
    時遭竊之林錫卿所有、乙○○使用之CI-2095 號車牌）停置
    於該處，車門敞開未鎖，鑰匙插置電門，乃起意行竊，旋即
    將該車竊取得手後，駕駛離去。
  2.於95年11月16日凌晨1 時30分許，甲○○駕駛上開竊得車輛
    前往桃園縣中壢市○○里○○路152 號前，以其所有、客觀
    上足供為兇器使用之螺絲起子1 支、六角扳手2 支，並為逃
    避查緝而戴上其所有之手套一雙，持該螺絲起子破壞己○○
    所有之車牌號碼6689-KA 號自小客車左後車門玻璃（毀損部
    分未據告訴），竊取己○○置放該車內之現金1500元、咖啡
    餐卷8 本、BROADWAY禮券9 張、NAUTICA 手錶及PHS 手機各
    1 只，得手後置於隨身攜帶之紙袋內，嗣為己○○及巡邏警
    網當場查獲，並當場扣得其所有、供犯罪所用之螺絲起子1
    支、六角扳手2 支、手套1 雙，及與本案無關之手電筒1 支
    、鉗子1 支、其餘螺絲起子5 支、特殊剪刀1 把、備胎用扳
    手2 支等工具。經移送台灣桃園地方法院檢察署檢察官聲請
    羈押獲准。
二、案經桃園縣政府警察局桃園分局、中壢分局報告台灣桃園地
    方法院檢察署檢察官偵查起訴。
    理  由
壹、證據能力方面
一、按被告以外之人於審判外之言詞或書面陳述，除法律有規定
    者外，不得作為證據。又被告以外之人於偵查中向檢察官所
    為之陳述，除顯有不可信之情況者外，得為證據。又按被告
    以之人於審判外之陳述，雖不符前4 條之規定，而經當事人
    於審判程序同意作為證據，法院審酌該言詞陳述或書面陳述
    作成時之情況，認為適當者，亦得為證據。當事人、代理人
    或辯護人於法院調查證據時，知有第159 條第1 項不得為證
    據之情形，而未於言詞辯論終結前聲明異議者，視為有前項
    之同意。刑事訴訟法第159 條、第159 條之1 第2 項及第15
    9 條之5 分別定有明文。經查，證人丁○○、辛○○、庚○○、丙○○、乙○○、己○○於警詢時之指述，雖均係被告
    以外之人於審判外之陳述，性質上屬傳聞證據，惟經被告及
    其辯護人於本院準備程序中就該等證據能力表示無意見（見
    本院卷一第71頁），復於本院審理時未聲明異議，本院審酌
    該言詞陳述作成時之情況，並查無其他不法之情狀，足認為
    得為本案之證據，依刑事訴訟法第159 條之5 第1 項之規定
    有證據能力。至證人戊○○、丁○○、辛○○、丙○○、乙○○、己○○於檢察官偵訊時之證述，均業經具結，經核無
    何顯不可信之情形，依刑事訴訟法第159 條之1 第2 項規定
    均具有證據能力。
二、被告及辯護人認證人戊○○警詢時之指述屬傳聞證據而無證
    據能力，查證人戊○○既業經本院傳訊到庭作證詳述，且核
    證人戊○○於本院之證述與其警詢時之指述並無何出入、不
    符之處，公訴人亦未舉證證明證人戊○○於警詢時之指述有
    何特別可信之處，本院爰不引為證據。
三、至本件認定事實所引用之本件卷內所有其餘卷證資料（包含
    文書證據、物證等證據），並無證據證明係公務員違背法定
    程序所取得，被告及辯護人於本院審理終結前就卷內所有之
    卷證資料之證據能力均表示無意見，且卷內之文書證據，亦
    無刑事訴訟法第159 條之4 之顯有不可信之情況與不得作為
    證據之情形，則依刑事訴訟法第159 條之5 之規定，本件認
    定事實所引用之本件卷證所有文書證據、物證等證據，均有
    證據能力，合先敘明。
貳、有罪部分
一、訊據被告除矢口否認有事實欄一、(二)、1 所載之竊行，及對
    於事實欄一、(一)所載之竊行辯稱：當日有進入行竊戊○○之
    皮包，但僅係獨自前往，且遭發覺時即將皮包丟棄，並未與
    戊○○發生拉扯云云外，對於事實欄所載之其餘竊行則均坦
    白承認。
二、經查：
  (一)事實欄一、(一)之犯罪事實，除據被告坦承確有該竊行外，業
    經證人戊○○於本院審理時指述明確（見本院卷二第17頁以
    下），並經證人戊○○當庭繪製補習班現場圖在卷（見本院
    卷二第24頁），被告雖辯稱係獨自犯案，且未與戊○○發生
    拉扯云云，然證人戊○○於本院審理時指稱：被告係夥同另
    一名不詳男子，由該男子佯裝家長欲參觀補習班環境以支開
    現場人員或轉移注意，嗣被告遂趁戊○○未注意之際進入補
    習班櫃臺行竊皮包，且發現被告行竊時，因欲取回皮包而與
    被告面對面拉扯該皮包數秒等情明確；復考量該不詳男子於
    被告逃逸後亦隨即慌忙離去且與被告往同一方向逃逸，與一
    般家長參觀環境後會與補習班人員進行討論之情有別，顯係
    夥同被告以上開手法行竊無訛；而被告既已進入該補習班竊
    取證人戊○○皮包得手而欲離去之際始遭發現，當場又僅有
    戊○○一女子與之對峙，則被告於遭發覺之際，不甘心就此
    放棄已竊取得手之皮包遂與戊○○稍有拉扯該皮包之舉止，
    亦與常情相符，可認證人戊○○所述應甚可採；況稽之被告
    就此部分犯行，於警詢及檢察官偵訊時推稱當日在家睡覺云
    云而飾詞否認，前後所辯均不相符，已可見其卸責之意圖，
    其所辯難以採憑。此外，並有監視系統翻拍照片2 張（95年
    偵字第20950 號第20 -21頁）、被告持用手機相片1 張（同
    前卷19頁）、被告車號L5-61 92號自小客車車輛照片2 張（
    同前卷第22頁）、被告手部刺青照片7 張（同前卷第23-26
    頁）、L5-6192 號車籍作業系統- 查詢認可資料（同前卷第
    27頁）可資佐證，是被告此部分犯行足堪認定。
  (二)被告雖矢口否認有事實欄一、(二)、1 竊取丁○○皮包之犯行
    ，先後辯稱：伊雖有偷竊丁○○使用之車號2103-KQ 號自小
    客車，然係因於95年10月11日當日大約11時許，原係前往桃
    園縣龜山鄉○○○○街一號女友家找女友林健蘭，因女友不
    在，故於他家附近找他，經過一條不知名路段，看到地上有
    一組汽車鑰匙及防盜器，伊乃將之撿起，好奇按了一下防盜
    器，結果在十公尺外的白色汽車方向燈再閃，伊就把車開走
    （見95年度偵字第22804 號卷第10頁）、該車確實是我偷的
    ，汽車鑰匙是我在他們家巷子的十字路口，就是安親班的巷
    口的地上撿到的，是靠右邊的巷口，就在電線桿的附近的地
    上撿到她的遙控器、鑰匙，然後我就沿路去按，然後差不多
    走了幾十公尺，她的方向燈就亮了，當時我是要去我的女朋
    友家中，她叫做林健蘭，我是坐計程車去的，她家住在幸福
    十九街，結果她不在家，剛好那個時候是中午時間，我就從
    她家下來攔了計程車，然後就經過安親班的附近（見本院卷
    一第24頁）云云。然查，上開犯罪事實，業據證人丁○○於
    警詢時證稱：伊遭竊當日12時許，有一名男子至其服務之安
    親班佯稱有小朋友想來就讀，並請伊介紹環境，另一名男子
    則趁隙潛入辦公室將伊皮包偷走，因皮包內有自小客車鑰匙
    ，故汽車一起被竊走等語（見95年度偵第22 804號卷第19至
    21頁）；於本院審理時證稱：當日有一名男子佯裝家長看班
    ，伊就帶該男子至二樓，後另一人趁隙將伊皮包偷走，伊有
    追出去並記下為車號為LR-8506 號（該車號嗣經警追查已註
    銷）之紅色車輛，伊車輛停在安親班斜旁邊，事後調閱鄰長
    監視器畫面（僅保留三天，未拷貝留存），看到有二人開著
    紅色車輛，其中一人下車後看一下伊車子，之後就進來安親
    班，另一個人就在外面把車子開往前等，二人偷了伊皮包後
    就開車逃走，約過十幾分鐘，同樣紅色車子停在伊車旁，另
    一個人（非進入安親班之男子）下車拿遙控器試，車鎖開了
    以後，走到另一條巷子，過約十分鐘，該男子繞到伊車子副
    駕駛座位置才上車，移到駕駛座把伊車子開走等語明確（見
    本院卷一第111 至116 頁），足見竊取丁○○使用車輛之二
    人確與竊取其皮包之人相同無訛。被告雖執前詞狡辯，然觀
    諸被告所辯，先稱去找女友，因女友不在家所以到樓下附近
    找他云云，嗣又改稱因尋女友未果欲坐計程車回家云云，所
    辯前後情節已有矛盾，況被告自己擁有自小客車（即L5-619
    2 號紅色三陽），又自承經濟困頓，豈有捨駕駛自己車輛不
    為而乘坐計程車往返之理（被告居住於桃園縣中壢市○○路
    893 巷19號，該安親班位於桃園縣龜山鄉○○路3 巷21號）
    ，亦與常情有悖；再者證人丁○○證稱：幸福十九街與其安
    親班相距騎機車要五分鐘，走路要十幾分鐘，從幸福十九街
    走下來不會經過安親班，不順路等語明確（見本院卷一第
    117 頁），均足認被告所辯不可採信。此外，被告於95年10
    月19日為警查獲時，所駕駛者即為其上懸掛HT-6376 號車牌
    、車體為丁○○使用之2103-KQ 號自小客車，此有車號2013
    -KQ 車輛及鑰匙、遙控器之贓物領據、照片、桃園縣政府警
    察局尋獲電腦輸入單、證明單、車輛車牌失竊作業- 查獲車
    輛認可資料（見95年度偵字第22804 號卷第36、43、46-48
    頁）可資佐證，綜合上情，當足以認定丁○○之皮包確係被
    告夥同不詳男子以上開手法竊取後，復持其內車輛鑰匙、遙
    控器以行竊該車甚明。至證人丁○○所記憶之車號LR-8506
    號車牌，雖經查已註銷，此有車號查詢汽車車籍一紙在卷可
    稽（見本院卷一第130 頁），考其緣由當係因被告前次行竊
    戊○○皮包後，因駕駛自己車輛遭察覺而循線查獲，被告始
    於本件行竊時改以懸掛該來源不明之註銷車牌以掩人耳目。
  (三)被告就其餘犯罪竊行，均業已坦認在卷。此外，事實欄一、
    (二)、3 及4 所載之竊行，另經證人辛○○於警詢及檢察官偵
    訊時、庚○○於警詢時指述在卷（見95年度偵字第22804 號
    卷第22-24 頁），並有查獲被告時駕駛車號2103-KQ 車輛、
    其上懸掛HT-6376 號車牌、內置竊得之工具箱照片8 張（見
    前揭卷第32-35 頁）、辛○○及庚○○出具之贓物領據、贓
    物認領保管單、HT-6376 車籍作業系統- 查詢認可資料王蕙
    婷所有（見前揭卷第44-49 頁），及扣案之一字起子1 支（
    見前揭卷第37頁）可資佐證；而被告所犯事實欄一、(三)、1
    及2 所載之竊行，另有證人丙○○、乙○○、己○○於警詢
    及檢察官訊問時之指述（見95年度偵字第24140 號卷第19-2
    0 、21-22 、23-24 、45-48 頁），及丙○○、己○○、乙○○出具之贓物認領保管單（見前揭卷第25-27 頁）、W2-4
    615 號車輛竊盜、車牌失竊資料個別查詢報表、CI-2095 號
    車籍作業系統查詢認可資料、扣押之物品目錄表（見前揭卷
    第28-30） 可資佐證，均足堪認定。
三、核被告事實欄一、(一)，事實欄一、(二)1 、2 、3 ，及事實欄
    一、(三)、1 所載之所為，各係犯刑法第320 條第1 項之普通
    竊盜罪；被告事實欄一、(二)、4 及一、(三)、2 所載之所為，
    各係犯刑法第321 條第1 項第3 款之攜帶兇器竊盜罪。至檢
    察官認被告事實欄一、(一)所為係涉犯刑法第329 條之準強盜
    罪（起訴書另載以此部分同時涉犯傷害罪云云，業經公訴人
    當庭更正）云云；然按刑法第329 條之準強盜罪，其擬制為
    強盜罪之強暴、脅迫構成要件行為，乃指達於使人難以抗拒
    之程度者而言，業經司法院大法官第630 號解釋在案；又按
    刑法第329 條準強盜罪之成立，必須以行為人為脫免逮捕、
    防護贓物，有當場施強暴、脅迫之行為始足當之，而所謂強
    暴、脅迫手段，必須限於行為人有意直接或間接對「人」之
    身體施以暴力或惡害通知，亦即需有施暴行於人之主觀意思
    及客觀積極行為始足當之，最高法院30年上字第3023號判例
    、82年度台上字第3842號判決、85年度台上字第1859號判決
    意旨可供參酌，易言之，所謂強暴、脅迫仍須以一定形式之
    暴力行為為必要，倘僅係消極逃離、迴避之行為，並無積極
    攻擊行為，尚不得率以準強盜罪論處；是被告雖為防護已竊
    得之戊○○皮包而與戊○○有所拉扯，然被告僅係緊抓該皮
    包未放，並無何積極之攻擊行為，業據證人戊○○於本院審
    理時證述在卷，是難遽認被告有何強暴、脅迫或使戊○○有
    何難以抗拒之舉止，參諸前揭意旨，自與準強盜罪所定「當
    場施以強暴、脅迫」之要件不合；是公訴意旨認被告此部分
    係犯刑法第329 條之準強盜罪，起訴法條容有未洽，惟竊盜
    與準強盜罪之罪質雖有不同，然其基本社會事實即竊盜基本
    事實仍屬相同，自應由本院於社會基本事實同一範圍內變更
    起訴之法條。又被告就事實欄一、(一)及事實欄一、(二)、1 、
    2 所載之犯行，與各該不詳姓名年籍之成年男子間有犯意聯
    絡與行為分擔，均為共同正犯。被告所犯事實欄一、(一)、(二)
    、1 、2 、3 、4 、(三)、1 、2 所載各罪，均各自起意，犯
    意各別，行為互異，應予分論併罰。查被告前因犯毒品危害
    防制條例案件、贓物案件，先後經本院判處有期徒刑6 月、
    3 月確定，經定應執行刑為有期徒刑8 月，於95年1 月1 日
    縮刑期滿執行完畢在案，有臺灣高等法院被告前案紀錄表在
    卷可稽，是被告於該有期徒刑執行完畢後五年內，再故意犯
    本件各罪，均為累犯，應依法各加重其刑。爰審酌被告年輕
    力盛，不思以正當方法賺取所需，對於他人財產權利毫不尊
    重、任意侵害，前有竊盜、贓物及多次毒品之前科紀錄，僅
    對部分犯罪坦承而對於部分犯行託詞卸責，又未曾賠償任一
    被害人之損失，另考量生活狀況、智識程度等一切情狀，就
    其所犯各罪各量處如主文所示之刑。末者，又被告所犯上開
    七罪，經核悉合於減刑要件（如附表），爰依中華民國九十
    六年犯罪減刑條例之規定，分別於裁判時減其宣告刑，並定
    其應執行之刑。
四、按保安處分中之強制工作，旨在對嚴重職業性犯罪及欠缺正
    確工作觀念或無正常工作因而犯罪者，強制其從事勞動，學
    習一技之長及正確之謀生觀念，使其日後重返社會，能適應
    社會生活。刑法第90條第1 項規定：有犯罪之習慣或因遊蕩
    或懶惰成習而犯罪者，得於刑之執行前，令入勞動場所，強
    制工作。此係本於保安處分應受比例原則之規範，使保安處
    分之宣告，與行為人所為行為之嚴重性、行為人所表現之危
    險性及對於行為人未來行為之期待性相當之意旨而制定，而
    由法院視行為人之危險性格，決定應否令入勞動處所強制工
    作，以達預防之目的（最高法院94年台上字第6519號判決意
    旨參照）。而依上揭被告前科紀錄，被告82年起迄至92年間
    即有多次施用毒品前科，於86年間又因竊盜案件遭本院判刑
    有期徒刑5 月，於92年間再次犯贓物案件，經本院判處有期
    徒刑3 月；而該等有期徒刑甫於95年1 月1 日入監執行完畢
    ，即再犯本案多次竊盜犯行，益見被告前經監獄執行後及法
    院判處罪行後仍未悛悔，一再犯案，據此不僅彰顯其確有犯
    罪之習慣，尤徵單憑施予刑罰制裁，殊難收矯正被告竊盜惡
    習之功，毫無收戒除其不勞而獲劣性之效，職是，僅藉刑之
    執行既不足以徹底根絕惡性，自有另謀其他處遇方式之必要
    ，俾能矯其頑習並防杜再犯，爰依竊盜犯贓物犯保安處分條
    例第3 條第1 項、第5 條第1 項前段之規定，諭知於刑之執
    行前，令入勞動場所強制工作3 年，以資矯治。
五、至被告於95年10月19日遭查獲扣案之一字起子一支，及於95
    年11月16日遭查獲時扣案之螺絲起子一支、六角扳手二支、
    手套一雙，各為被告所有以供竊取庚○○、己○○車內物品
    時所用之工具（見本院卷二第155 頁），應依刑法第38條第
    1 項第2 款各自為沒收之宣告。至其餘扣案工具，被告否認
    為其所有，亦無證據顯示該等工具與本案有何關係，自無從
    予以沒收，附此敘明。
參、無罪部分
一、檢察官另認被告有下列二次竊行，與前開有罪之部分為數罪
    關係云云：
  (一)於95年11月9 日19時許，至桃園縣中壢市○○路○ 段567 號
    內，竊取丙○○所有之手提包（內裝丙○○證件、車號W2-4
    615 號自小客車鑰匙等物）。
  (二)於95年11月12日17時許至同年月16日凌晨1 時30分許間之某
    時，在臺北市○○路某公園旁，竊取乙○○停放於該處之車
    牌號碼CI-2095 號自小客車之車牌2 面，嗣將該竊得之車牌
    懸掛於上述所竊得之車牌號碼W2-4615 號自小客車上。
二、然按犯罪事實應依證據認定之，無證據不得認定犯罪事實。
    又不能證明被告犯罪者，應諭知無罪之判決，刑事訴訟法第
    154 條第2 項、第301 條第1 項分別定有明文。又事實之認
    定，應憑證據，如未能發現相當證據，或證據不足以證明，
    自不能以推測或擬制之方法，為裁判基礎（最高法院40年台
    上字第八六號判例意旨參照），且認定犯罪事實所憑之證據
    ，雖不以直接證據為限，間接證據亦包括在內，然而無論直
    接證據或間接證據，其為訴訟上之證明，須於通常一般之人
    均不致有所懷疑，而得確信其為真實之程度者，始得據為有
    罪之認定，倘其證明尚未達到此一程度，而有合理之懷疑存
    在而無從使事實審法院得有罪之確信時，即應由法院為諭知
    被告無罪之判決（最高法院76年台上字第4986號判例意旨參
    照）。
三、檢察官認被告有上開二次竊行，無非係以證人丙○○指稱伊
    於95年11月9 日皮包遭竊，皮包內置有車號W2-4615 號自小
    客車之鑰匙，於95年11月10日汽車又遭竊等情、證人乙○○
    指稱CI-2095 號自小客車於95年11月12日17時許停放於台北
    市○○路公園，嗣經員警通知該車車牌遭竊等情，及被告於
    95年11月16日凌晨1 時30分許遭查獲時，駕駛其上懸掛
    CI-2095 號車牌、車體為W2-4615 號之自小客車一節，據此
    推論丙○○之皮包、CI-2095 號車牌均係被告所竊取之事實
    。
四、訊據被告堅決否認有上開二次竊盜犯罪，辯稱：係於95年1
    1 月15日17時許，行經桃園縣中壢市○○街27號全國保齡球
    館之停車場之際，見車號W2-4615 號自小客車（其上懸掛前
    已於95年11月12日17時許至95年11月15日17時許間某時遭竊
    之林錫卿所有、乙○○使用之CI-2095 號車牌）停置於該處
    ，車門敞開未鎖，鑰匙插置電門，乃起意行竊，旋即將該車
    竊取得手後，駕駛離去，並未竊取丙○○之皮包及CI-2095
    號車牌等語。經查，證人丙○○、乙○○均未目擊係何人竊
    取該車輛、車牌，且觀諸證人丙○○於警詢、檢察官偵訊及
    本院審理時證稱：皮包係於於95年11月9 日在其女友姊姊開
    的咖啡店內遭竊，其內置該W2-4615 號自小客車鑰匙，嗣隔
    日停放在處隔壁店門口之W2-4615 號自小客車始遭竊，而該
    處附近確有一全國保齡球館等語（見95年度偵字第24140 號
    卷第19-20 、45-48 頁、本院卷二第119 頁以下），證人乙○○則係稱：於95年11月12日17時許將CI-2095 號停放於台
    北市○○路公園旁，迄至員警於95年11月16日查獲被告後始
    知車牌遭竊等語（見95年度偵字第24140 號卷第23-24 、45
    -48 頁、本院卷二第118-119 頁以下），是證人丙○○之皮
    包既與其W2-4615 號車輛並非同時失竊，自難排除被告係於
    他人竊得該車輛放置路旁後始另行竊得之可能；而稽之CI-2
    095 號車牌失竊之時間，於95年11月12日17時許乙○○停放
    後乃至於95年11月16日被告遭查獲前均有可能，亦無法排除
    係於被告所辯於95年11月15日17時許竊取W2-4615 號自小客
    車前，即已遭他人竊得而懸掛於W2-4615 號自小客車上之可
    能；從而，被告所辯上開情節，核與事證尚無違背，此外，
    亦查無其他積極證據得以證明被告確有上開二次竊盜犯行，
    是本院認此部分均仍有合理之懷疑存在，尚難遽以查獲時被
    告駕駛其上懸掛CI-2095 號車牌、車體為W2-4615 號之自小
    客車而推論丙○○（女友）之皮包及CI-2095 號車牌亦為被
    告所竊取。是綜上所述，對於檢察官所訴被告另有該二次竊
    行，既仍有合理懷疑存在，尚屬不能證明。依首開法律規定
    ，此部分即應為被告無罪之判決。
據上論斷，依刑事訴訟法第273 條之1 第1 項、第299 條第1 項
前段、第300 條、第301 條第1 項，刑法第2 條第1 項前段、第
320 條第1 項、第321 條第1 項第3 款、第47條第1 項、第38條
第1項 第2 款、第51條第5 款，中華民國九十六年罪犯減刑條例
第2條 第1 項第3 款、第7 條、第10條第1 項，竊盜犯贓物犯保
安處分條例第3 條第1 項、第4 條、第5 條第1 項前段，判決如
主文。
本案經檢察官鄭東峰到庭執行職務。
中　　華　　民　　國　　96　　年　　8 　　月　　16　　日
                  刑事第十二庭  審判長法  官  游紅桃
                                      法  官  曾雨明
                                      法  官  陳雪玉
以上正本證明與原本無異。
如不服本判決，應於判決送達後10日內向本院提出上訴狀（應附
繕本），其未敘述上訴理由者，應於上訴期間屆滿後20日內補提
理由書狀於本院，上訴於臺灣高等法院。
　　        　　　　　　　　　　　　　書記官　戴育萍
中　　華　　民　　國　　96　　年　　8 　　月　　22　　日
附錄本案論罪科刑法條全文
中華民國刑法第321條
犯竊盜罪而有左列情形之一者，處 6 月以上、 5 年以下有期徒
刑：
一、於夜間侵入住宅或有人居住之建築物、船艦或隱匿其內而犯
    之者。
二、毀越門扇、牆垣或其他安全設備而犯之者。
三、攜帶兇器而犯之者。
四、結夥三人以上而犯之者。
五、乘火災、水災或其他災害之際而犯之者。
六、在車站或埠頭而犯之者。
前項之未遂犯罰之。
中華民國刑法第320條
意圖為自己或第三人不法之所有，而竊取他人之動產者，為竊盜
